【裁判字號】    91,親,118
【裁判日期】    920822
【裁判案由】    否認子女
【裁判全文】
臺灣桃園地方法院民事判決  九十一年度親字第一一八號
    原      告  甲○○
    被      告  丙○○
    特別代理人  柯宗賢
    被      告  乙○○
右當事人間否認子女事件，本院判決如左：
    主      文
確認被告丙○○非原告甲○○自被告乙○○受胎所生之子。
訴訟費用由被告負擔。
    事      實
甲、原告方面：
  一、聲明：求為判決如主文所示。
  二、陳述：原告與被告乙○○於民國八十五年三月二十三日結婚，並育有馬彥婷（
      民國八十五年九月十七日出生）、馬世庭（民國八十七年三月十五日出生）等
      二子女，後因感情不睦而於民國八十八年底分居，分居後，於民國八十九年四
      、五月間認識訴外人柯宗賢，進而於同年七月間起與該訴外人同居，且於民國
      九十年八月二十九日生下一子即另被告丙○○，嗣後原告於民國九十年九月十
      二日與被告乙○○協議離婚，惟原告與被告乙○○於民國八十八年底起即行分
      居，迄今未曾再同居，是被告丙○○非原告自另被告乙○○受胎所生，而係原
      告與訴外人柯宗賢所生之子，為此依法訴請判決如聲明所示。
  三、證據：提出戶籍謄本一份、離婚協議書影本一份等為證。
乙、被告丙○○方面：
  一、聲明：同意原告之請求。
  二、陳述：被告丙○○確實不是原告自另被告乙○○受胎所生之子，而係原告與訴
      外人柯宗賢所生。
丙、被告乙○○方面：
  一、聲明：同意原告之請求。
  二、陳述：渠與原告於民國八十五年三月二十三日結婚，民國八十八年底即行分居
      ，分居後二人未曾再同過房，到民國九十年九月十二日離婚，所以被告丙○○
      並非原告自渠受胎所生，且被告丙○○自出生後一直均與原告同住。
丁、本院依職權函請財團法人長庚紀念醫院林口醫學中心鑑定被告丙○○與另被告乙
    ○○或被告丙○○與訴外人柯宗賢間之血緣關係。
    理      由
一、本件原告主張其與被告乙○○於民國八十五年三月二十三日結婚，並育有馬彥婷
    （民國八十五年九月十七日出生）、馬世庭（民國八十七年三月十五日出生）等
    二子女，後因感情不睦而於民國八十八年底分居，分居後，於民國八十九年四、
    五月間認識訴外人柯宗賢，進而於同年七月間起與該訴外人同居，且於民國九十
    年八月二十九日生下一子即另被告丙○○，嗣後原告於民國九十年九月十二日與
    被告乙○○協議離婚，惟原告與被告乙○○於民國八十八年底起即行分居，迄今
    未曾再同居，是被告丙○○非原告自另被告乙○○受胎所生，而係原告與訴外人
    柯宗賢所生之子等情；被告丙○○、乙○○等二人均同意原告之請求，被告丙○
    ○並稱渠確實不是原告自另被告乙○○受胎所生之子，而係原告與訴外人柯宗賢
    所生；另被告乙○○亦稱渠與原告於民國八十五年三月二十三日結婚，民國八十
    八年底即行分居，分居後二人未曾再同過房，到民國九十年九月十二日離婚，所
    以被告丙○○並非原告自渠受胎所生，且被告丙○○自出生後一直均與原告同住
    等語。
二、原告主張之右揭事實，有其提出之戶籍謄本、離婚協議書影本等各一份為證，且
    為二被告所不否認。另經本院依職權函請財團法人長庚紀念醫院鑑定被告丙○○
    與柯宗賢間之親子血緣關係結果，稱「不能排除柯宗賢與丙○○的親子關係。
    累積親子關係係數（ＣＰＩ）為536,980.52。就是說『柯宗賢是丙○○的親生
    父親』這一個可能性與『任何中國男人偶然具有是丙○○的親生父親所必須具備
    的基因半型（Obligatory genes）』這一個可能性相比，大約為536,980.52倍。
    親子關係概率（ＰＰ）為99.9998%。也就是說柯宗賢與丙○○之父女關係確定
    率為99.9998%。因此『柯宗賢是丙○○的親生父親』這一個假設由此次測試已實
    務上可以證實」等語，有該院林口醫學中心臨床病理科親子鑑定報告一份在卷可
    憑。依上列證據，堪信原告之主張為真實。
三、按民法第一千零六十三條第一項推定之婚生子女，如夫妻之一方能證明妻非自夫
    受胎者，得於知悉子女出生之日起，一年內提起否認之訴，同條第二項定有明文
    。查原告與被告乙○○係於民國九十年九月十二日離婚，而原告於與被告乙○○
    之婚姻關係存續中即民國九十年八月二十九日生下被告丙○○，依民法第一千零
    六十三條第一項規定，自應推定被告丙○○為原告與被告乙○○之婚生子，然原
    告受胎懷有被告丙○○時，並未與被告乙○○同房即非自被告乙○○受胎乙節已
    如上述，則原告於被告丙○○出生之日起一年內提起本件訴訟，於法自屬有據，
    應予准許。
四、據上論結：本件原告之訴為有理由，依民事訴訟法第七十八條、第八十五條第一
    項前段，判決如主文。
中      華      民      國    九十二    年      八      月    二十二    日
                                          臺灣桃園地方法院家事法庭
                                              法  官  鄭新後
右為正本係照原本作成。
如對本判決上訴，須於判決送達後二十日內向本院提出上訴狀。
中      華      民      國    九十二    年      八      月    二十二    日
                                              書記官  許瑞鴻


司法院資訊處製作；財團法人民間司法改革基金會備份。
